臺灣高等法院刑事裁定　　　　　　　　 94年度交抗字第785號
抗　告　人
即受處分人　甲○○
上列抗告人因違反道路交通管理處罰條例案件，不服臺灣宜蘭地
方法院，中華民國94年9月19日所為裁定（94年度交聲字第78 號
；原處分機關案號：交通部公路總局台北區監理所宜蘭監理站宜
監字第裁43-JA0000000號），提起抗告，本院裁定如下：
    主  文
抗告駁回。
    理  由
一、本件抗告人即受處分人甲○○於94年3月11日上午10時20分
    許，駕駛車牌號碼I A-3333號自用小客車，沿南投縣投133
    線行駛，於右轉臺14線時，因違規闖紅燈而經警掣開舉發通
    知單，但抗告人並未在舉發通知單上簽名，而係書寫「拿出
    證據，我要申訴」等字樣乙節，有舉發通知單1紙存卷可查
    ，並在舉發通知單各欄位載明駕駛人（即異議人）姓名、性
    別、出生年月日、地、身分證統一號碼及車主姓名、地址、
    車牌號碼、車輛種類，及違規時、地、違規事實等情，雖異
    議人未於舉發通知單上簽名，依違反道路交通管理事件統一
    裁罰標準及處理細則第11條第1項第1款規定，應視為業已收
    受該舉發通知單，應先敘明。
二、抗告意旨略以：(一)攔檢位置至台14線與投133縣丁字路口距
    離，製單員警王辰中稱是7.80公尺，抗告人於庭訊時表示逾
    100公尺，經實地測量為118公尺，顯見警員所稱不實。(二)製
    單員警稱「該丁字路口甚為空曠... 以員警所立位置尚能明
    確以視力區辯」實際情形是，上揭路口有一顆茂盛的大樹，
    恰好遮住攔檢位置望向該路口的視線，詳如附件照片所示，
    可見警員所述與事實不符，抗告人確實停等號誌許可後，才
    轉入台14線。(三)投133縣近台14線之路段，係屬上坡道路，
    當時抗告人車內另載有抗告人妻子、兒子、兒媳及孫女共五
    人，且台14線交通流量甚大，抗告人絕無闖紅燈而致全家人
    安全於不顧的道理，抗告人無闖紅燈情形，請求撤銷原裁定
    ，更為適當之裁定等語。
三、經查：
(一)按汽車駕駛人，行經有燈光號誌管制之交岔路口闖紅燈者，
    處新臺幣（下同）1,800以上5,400元以下罰鍰，道路交通管
    理處罰條例第53條定有明文。次按，汽車駕駛人有第53條情
    形之一者，各記違規點數3點，同條例第63條第1項第3款亦
    有明定。違反道路交通管理事件統一裁罰標準及處理細則第
    11條第1項第1款復明定：行為人有本條例之情形者，應填製
    舉發違反道路交通管理事件通知單（以下簡稱舉發通知單）
    ，並於被通知人欄予以勾記，其通知聯依下列規定辦理：一
    當場舉發者，應填記駕駛人或行為人姓名、性別、出生年月
    日、地址、身分證統一號碼及車主姓名、地址、車牌號碼、
    車輛種類。被查獲之駕駛人或行為人為受處分人時，應將該
    通知單填記後交付該行為人簽名或蓋章收受之；拒絕簽章者
    ，並記明其事由，視為已收受。
(二)舉發員警王辰中結稱：「當天駕駛人開著IA-333紅色自小客
    車由投133線右轉臺14線，當時臺14線是全綠燈，投133 線
    是紅燈，該路口要取締前我有看過號誌的變化。」等語，其
    另結稱：「（問：證人攔檢位置？）臺14線，距離路口7、
    80公尺，我是站在第2張照片（指原審卷第4頁與第5頁之間
    ）所示檳榔攤前面的護欄。」、「（問：異議人車子行經路
    口時是否時相號誌變化的時候？）不是。」、「（問：臺14
    線與投133線號誌有無秒差？）路檢之前我有先看過號誌標
    誌，路口沒有秒差。」等語，可徵在丁字路口並無秒差之情
    形下，證人王辰中以臺14線綠燈號誌作為投133線為紅燈號
    誌之認定依據，應無誤判可能。至路口實際距離若干，事涉
    個人對距離認知問題，不能以距離微差，即可指為警員證詞
    不實。
(三)又查，觀諸卷附現場照片，投133線往臺14方向行駛雖屬上
    坡路段，但該丁字路甚為空曠，路邊護欄遠低於自小客車之
    車身，自警員所站位置往該丁字路口看去，自投133線右轉
    往臺14之路段，已至上坡路之高點，而臺14線甚為平直，並
    無高低落差，還不致發生視覺遭路面阻隔。抗告人所駕駛為
    自小客車，與機車相較體積較大，自小客車係屬直行或右轉
    而來，以員警所立位置，尚能明確以視力區辨，亦應無舉發
    警員無法目擊或視界模糊之情形。
(四)末參之，執勤警員與抗告人間，素不相識更無怨懟抑或過節
    存在，衡情衡理皆無設詞誣攀之必要，其具結後之證詞又無
    何不可採之處，復查無任何證據足資證明掣單警員於舉發過
    程中，有何捏造事實違法取締之情事，則證人王辰中所證異
    議人當時係於投133線紅燈號誌下右轉臺14線等語，應與事
    實相符。抗告人確有闖紅燈之違規事實，應堪認定。
(五)綜上，抗告人因違規闖紅燈為警掣單舉發，原處分機關亦援
    引首開規定，裁處罰鍰2,700元並依道路交通管理處罰條例
    第63條記違規點數3點，核無不當，原審認抗告人之異議為
    無理由，予以駁回，核無違誤，其抗告為無理由，應予駁回
    。
四、據上論結，應依道路交通案件處理辦法第26條，刑事訴訟法
    第412條，裁定如主文。
中　　華　　民　　國　　94　　年　　11　　月　　7 　　日
　　　　　　　　　刑事第十二庭  審判長法　官  李文成
　　　　　　　　　　　　　　　　　　  法　官  周盈文
　　　　　　　　　　　　　　　　　　  法　官  官有明
以上正本證明與原本無異。
不得再抗告。
                                      書記官  林蓓瑜
中　　華　　民　　國　　94　　年　　11　　月　　8 　　日
